臺灣嘉義地方法院刑事判決
111年度易字第488號
公  訴  人  臺灣嘉義地方檢察署檢察官
被      告  陳玟錡


上列被告因詐欺案件，經檢察官提起公訴（111年度偵字第376號
），因被告於審判程序中就被訴事實為有罪之陳述，本院合議庭
裁定由受命法官獨任進行簡式審判程序，判決如下：
    主  文
甲○○犯詐欺取財罪，累犯，處有期徒刑肆月，如易科罰金，以新
臺幣壹仟元折算壹日。未扣案之犯罪所得新臺幣伍萬元沒收，於
全部或一部不能沒收或不宜執行沒收時，追徵其價額。 
    事  實
一、甲○○意圖為自己不法所有，基於詐欺取財之犯意，於民國11
    0年8月31日至9月3日間，與網友乙○○以通訊軟體LINE聯絡時
    ，得知乙○○在臺灣臺南地方法院有離婚訴訟，乃對乙○○佯稱
    認識「朱雯珺」律師，可幫忙打官司，需索取費用新臺幣（
    下同）5萬元等語，致乙○○誤信而陷於錯誤，於110年9月3日
    8時11分許，匯款5萬元至甲○○指定之甲○○名下嘉義縣○○地區
    ○○○號000-0000000000000號帳戶（下稱系爭帳戶)。嗣因乙○
    ○聯繫「朱雯珺」律師均未獲回應，始悉受騙。
二、案經乙○○訴由嘉義縣警察局竹崎分局報告臺灣嘉義地方檢察
    署檢察官偵查起訴。
    理  由
一、本件被告甲○○所犯係死刑、無期徒刑、最輕本刑為3年以上
    有期徒刑以外之罪，其於審判程序中就被訴事實為有罪之陳
    述，經告知簡式審判程序之旨，並聽取公訴人及被告之意見
    後，本院合議庭認為適宜而裁定由受命法官獨任進行簡式審
    判程序，是本件之證據調查，依刑事訴訟法第273條之2規定
    ，不受同法第159條第1項、第161條之2、第161條之3、第16
    3條之1及第164條至第170條規定之限制，合先敘明。
二、上開犯罪事實，業據被告於本院審理時坦承不諱（本院卷80
    、84頁），核與證人即告訴人乙○○於警詢、偵查之證述相符
    （警卷第10-13頁、偵卷第23-24、73頁），並有告訴人與被
    告LINE對話紀錄截圖、系爭帳戶開戶資料、交易明細、110
    年9月3日告訴人匯款後被告自系爭帳戶提領3萬元款項之影
    像照片、嘉義律師公會111年3月4日嘉律會字082號函、台南
    律師公會111年3月7日南律豪字第1110000071號函、通聯調
    閱查詢單、法務部律師資料管理系統律師資料查詢在卷可稽
    （警卷第19-25、35、37-49頁、偵卷第51-53頁、本院卷第4
    7頁），足徵被告之自白與事實相符，應堪採信。綜上，本
    案事證明確，被告上開犯行洵堪認定，應依法論科。。
三、論罪科刑：
  ㈠核被告所為，係犯刑法第339條第1項之詐欺取財罪。
  ㈡被告前於107年間因竊盜案件，經臺灣臺中地方法院以107年
    度簡字第1624號判決判處有期徒刑6月確定，於108年5月1日
    易科罰金執行完畢乙節，有臺灣高等法院被告前案紀錄表附
    卷可憑，則其於受有期徒刑執行完畢後，5年以內故意再犯
    本件有期徒刑以上之罪，為累犯。審酌其所犯前罪，與本案
    犯罪，同為財產犯罪，顯見前案有期徒刑執行並無顯著成效
    ，其對於刑罰之反應力、自制力及守法意識顯然薄弱，參酌
    司法院釋字第775號解釋意旨，本院認本案加重最低本刑並
    無罪刑不相當之情形，爰依刑法第47條第1項之規定加重其
    刑。
  ㈢爰審酌被告正值壯年，不思循正當途徑獲取所需，竟以不實
    之說詞對告訴人施以詐術詐得5萬元，侵害告訴人之財產法
    益，顯然欠缺對於他人財產權尊重之觀念，法治觀念不足，
    實值非難，並考量被告犯後已知坦承犯行之態度，惟迄今尚
    未與告訴人達成和解賠償損害，兼衡其素行、犯罪之動機、
    目的、手段，暨其自述高職肄業之智識程度、離婚、育有2
    名未成年子女、務農、月收入約3至4萬元之家庭經濟狀況（
    本院卷第88頁）等一切情狀，量處如主文所示之刑，並諭知
    易科罰金之折算標準。
四、沒收部分：
　  按犯罪所得，屬於犯罪行為人者，沒收之；前二項之沒收，
    於全部或一部不能沒收或不宜執行沒收時，追徵其價額，刑
    法第38條之1第1項前段、第3項定有明文。本件被告所詐得5
    萬元，為其犯罪所得，應依刑法第38條之1第1項前段、第3
    項規定宣告沒收，並諭知於全部或一部不能沒收或不宜執行
    沒收時，追徵其價額。
據上論斷，應依刑事訴訟法第273條之1第1項、第299條第1項前
段，刑法第339條第1項、第47條第1項、第41條第1項前段、第38
條之1第1項前段、第3項，刑法施行法第1條之1第1項，判決如主
文。
本案經檢察官賴韻羽提起公訴，檢察官楊麒嘉到庭執行職務。
中　　華　　民　　國　　111 　年　　11　　月　　30　　日
                  刑事第八庭    法　官　孫偲綺
以上正本證明與原本無異。
如不服本判決應於收受判決後20日內向本院提出上訴書狀，並應
敘述具體理由；其未敘述上訴理由者，應於上訴期間屆滿後20日
內向本院補提理由書（均須按他造當事人之人數附繕本）「切勿
逕送上級法院」。告訴人或被害人如對於本判決不服者，應具備
理由請求檢察官上訴，其上訴期間之計算係以檢察官收受判決正
本之日期為準。
中　　華　　民　　國　　111 　年　　11　　月　　30　　日
                                書記官　陳佾澧
附錄本案論罪科刑法條：　　　　　　　　　　　　　　
中華民國刑法第339條
意圖為自己或第三人不法之所有，以詐術使人將本人或第三人之
物交付者，處五年以下有期徒刑、拘役或科或併科五十萬元以下
罰金。
以前項方法得財產上不法之利益或使第三人得之者，亦同。
前二項之未遂犯罰之。